# 无船承运人如何确认收入？

提问人：0020 时间：2011-07-06 13:59:33
无船承运人如何确认收入？ 是按照全部的运费收入作为收入还是全部收入减去支付给其他承运人的部分后作为收入

回答人：chenyiwei
应根据该无船承运人在交易过程中是独立构成交易的一方，还是作为货主或其他承运人的代理来确定。本版面上有很多收入确认应采用“总额法”还是“净额法”问题的讨论，你可以搜索一下。

回答人：chenyiwei
回复 xinltamanda 的帖子
如果无船承运人与货主签订承运合同，收取全部运输价款，然后无船承运人可以自行选择船公司承运，以及与船公司独立协商确定运输价格，则应按总额法确认收入。

回答人：chenyiwei
回复 xinltamanda 的帖子
考虑这种问题的出发点是：无船承运人在交易过程中是否承担了主要风险和报酬，最终额交易后果是否会影响到无船承运人的经济利益。无船承运人和船公司是两个独立的会计主体，是否导致同一笔收入在两个会计主体的重复确认不在考虑范围之内。如果无船承运人和船公司属于同一个企业集团，需纳入同一张合并报表中的，则在编制合并报表时抵销内部收入和成本中的重复因素即可。